【裁判字號】    96,簡上,467
【裁判日期】    970227
【裁判案由】    竊盜
【裁判全文】
臺灣臺北地方法院刑事判決             96年度簡上字第467號
上  訴  人
即  被  告    乙○○
上列上訴人因竊盜案件，不服本院96年度簡字第3292號，中華民
國96年10月23日第一審刑事簡易判決（聲請簡易判決處刑案號：
96年度偵字第18954號），提起上訴，本院管轄之第二審合議庭
判決如下：
    主  文
上訴駁回。
    事  實
一、乙○○前因竊盜案件，經臺灣士林地方法院於民國93年11月
    9日以93年度簡字第352號判決判處有期徒刑4月，於94年3月
    1日入監執行，於94年6月30日執行完畢。詎其仍不知悔改，
    竟意圖為自己不法之所有，於96年9月1日上午11時許，在臺
    北市○○區○○路1段77號地下5之2號「捷運東區統一超商
    」店內，徒手竊取牛肉乾1包、咖啡1瓶、芭樂1包、鮮乳2瓶
    等物品，價值共計新臺幣195元，得手置入其背包內。嗣欲
    離去之際，為該店店長甲○○發覺有異，而報警查獲上情。
二、案經甲○○訴由臺北市政府警察局大安分局報告臺灣臺北地
    方法院檢察署檢察官偵查後聲請簡易判決處刑。
    理  由
一、按被告以外之人於審判外之言詞或書面陳述，除法律有規定
    者外，不得作為證據，刑事訴訟法第159條第1項定有明文；
    次按被告以外之人於審判外之陳述，雖不符前四條之規定，
    而經當事人於審判程序同意作為證據，法院審酌該言詞陳述
    或書面陳述作成時之情況，認為適當者，亦得為證據；當事
    人、代理人或辯護人於法院調查證據時，知有第一百五十九
    條第一項不得為證據之情形，而未於言詞辯論終結前聲明異
    議者，視為有前項之同意；同法第159條之5規定甚明。本案
    認定上訴人即被告乙○○犯罪事實之證據，部分屬於傳聞證
    據，因被告與公訴人對上開傳聞證據之證據能力均不表爭執
    ，本院審酌該等言詞陳述作成之情況，陳述人亦未曾主張非
    出於任意性或不正取供，足信作成時之情況，應無違法或不
    當情事，因而認為適當，故依刑事訴訟法第159條之5規定，
    該等言詞陳述，具備證據能力而得作為證據，合先敘明。
二、訊據被告對於上開竊盜犯行迭於警詢、偵查及本院審理時均
    坦承不諱，核與證人即告訴人甲○○於警詢中證述之情節相
    符（見臺灣臺北地方法院檢察署96年度偵字第18954號卷第
    10頁至第12頁），復有贓物照片1張、臺北市政府警察局物
    品發還領據1紙附卷可按（見同上偵查卷第13頁、第14 頁）
    ，足認被告任意性自白核與事實相符，堪以採信。綜上，本
    件事證明確，被告犯行洵堪認定，應依法論科。
三、核被告所為，係犯刑法第320條第1項之竊盜罪。按量刑之輕
    重及緩刑之宣告，係事實審法院得依職權自由裁量之事項，
    茍已斟酌刑法第57條各款所列情狀而未逾越法定刑度，則不
    得遽指為違法；又刑罰之量定屬法院自由裁量之職權行使，
    但仍應審酌刑法第57條所列各款事由及一切情狀，為酌量輕
    重之標準，並非漫無限制，在同一犯罪事實與情節，如別無
    其他加重或減輕之原因，下級法院量定之刑，亦無過重或失
    輕之不當情形，則上級法院對於下級法院之職權行使，原則
    上應予尊重（最高法院85年度台上字第2446號判決意旨可資
    參照）。查被告前因竊盜案件，經臺灣士林地方法院於93年
    11月9日以93年度簡字第352號判決判處有期徒刑4月，於94
    年3月1日入監執行，於94年6月30日執行完畢等情，有臺灣
    高等法院被告前案紀錄表1份附卷可稽，是被告本應在前開
    竊盜犯行接受國家司法之制裁後，知所警惕，不再為觸法之
    事，然其卻於上開竊盜案件執行完畢後，再犯本案，足見其
    心存僥倖，未知悔改之情。原審認被告竊盜犯行明確，依刑
    事訴訟法第449條第1項前段、第3項、刑法第320條第1項、
    第41條第1項前段、刑法施行法第1條之1，判處被告有期徒
    刑4月，如易科罰金以新臺幣1,000元折算1日，核其認事用
    法均無違誤，量刑上並充分審酌被告犯罪之動機、手段、所
    生危害、智識程度、犯後態度、前科素行等一切情狀，亦屬
    妥適。職是，被告提起上訴，指摘原審判決量刑過重，請求
    科以較輕之刑度，難認有理由，其上訴應予駁回。
據上論斷，應依刑事訴訟法第455條之1第1項、第3項、第368條
，判決如主文。
本案經檢察官蕭方舟到庭執行職務。
中    華    民    國    97    年    2     月    27    日
                  刑事第十庭  審判長法  官   林春鈴
                                    法  官   葉力旗
                                    法  官   呂煜仁
上正本證明與原本無異。
不得上訴。
                                    書記官   陳泰寧
中    華    民    國    97    年    2     月    27    日
附錄法條：
中華民國刑法第320條
（普通竊盜罪、竊佔罪）
意圖為自己或第三人不法之所有，而竊取他人之動產者，為竊盜
罪，處5年以下有期徒刑、拘役或 5 百元以下罰金。
意圖為自己或第三人不法之利益，而竊佔他人之不動產者，依前
項之規定處斷。
前二項之未遂犯罰之。


司法院資訊處製作；財團法人民間司法改革基金會備份。
